PERSOONLIJKE GEGEVENS

Naam: Johan van Oirschot

Adres: Terburghtweg 80, 5061 LH Oisterwijk

Telefoon: 06-15122705

E-mail: johan.oirschot@gmail.com Geboren: 25-05-1991 te Boxtel

LinkedIn: https://www.linkedin.com/in/johanvanoirschot/

Website: https://johanvanoirschot.github.io/



PROFIEL

Ik ben een ondernemende en gepassioneerde senior ontwerper met een specialisatie in het maken van 3D-modellen. Door deze nieuwe modellen met behulp van de nieuwste innovaties en technieken te bedenken, te ontwerpen en te vervaardigen creëer ik waarde.

Het is mijn sterke overtuiging dat een sterk doordacht proces de best passende uitkomst biedt. Waar ruimte is voor groei. Dat je kan leren door in het proces stap voor stap te gaan ipv perfectie na te streven vanaf het begin. Ik ervaar het als een intellectuele uitdaging om een gevoel en totaalbeeld over te brengen en het geeft mij voldoening als dat lukt.

Wat mij verder kenmerkt is dat ik overtuig vanuit visie en beeld, gedetailleerd en precies ben, technieken snel door heb en beheers, ontdekkend leer en doorzet.

OPLEIDINGEN

2016 - 2017: Architecture and urban design, Master

Fontys Hogeschool, Tilburg (diploma niet behaald)

2012 - 2015: Interieur Vormgeving, HBO

Perk Interieuropleidingen, Eindhoven (diploma behaald)

2007 - 2011: Meubel Design, MBO Niveau 4

Koning Willem I College, 's Hertogenbosch (diploma behaald)

2002 - 2006: MBO Techniek, Niveau 4

2College, Oisterwijk (diploma behaald)

TECHNISCHE SKILLS

Ontwerpen, 2D- en 3D tekenen, Hardware advies en PC assemblage. ArchiCAD, AutoCAD, Revit, Rhinoceros, Grasshopper, V-Ray, Photoshop, Indesign. Sketchup Pro + Layout, Microsoft Office. Cura, Super Slicer, Prusa Slicer, Klipper, onderhoud en assemblage 3D printers.

WERKERVARING

2021 - 2022: BIM modelleur

Pauwert Architectuur

Binnen de organisatie van 35 mensen heb ik gewerkt als beginnend BIM modelleur. Hoewel ik al eerder als BIM Modelleur had gewerkt, ben ik hier begonnen en heb ik mezelf via ervaringsgericht leren ontwikkeld als bouwkundig BIM Modelleur. Waar ik me heb kunnen onderscheiden is de snelheid waarmee ik kon schakelen tussen de verschillende complexe projecten. Hierdoor was ik flexibel inzetbaar voor de organisatie en in staat waarde toe te voegen.

2017 - 2021: Ontwerper & 3D print specialist

Eigenaar ArchiLabb

In deze periode heb ik mijn onderneming gehad, gericht op het creëren en produceren van 3D oplossingen.

Met een sterk doordacht proces heb ik passende ontwerpen en unieke oplossingen aangeboden. Door gebruik te maken van de nieuwste innovaties en technieken bied ik een uitgebreide mogelijkheid voor de productie van deze ontwerpen en oplossingen.

Door mijn ervaring en brede achtergrond in architectuur, interieur en productontwikkeling ben ik een professionele adviseur voor workflow integratie binnen bedrijven en het lesgeven in deze technieken.

Opdrachtgevers

Opdrachtgevers In het bedrijfsleven: Waterschap AA & Maas, Gemeente Eindhoven, Vogels bouwmanagement, Impress3d, Studio Komma, MDDA, Studio'OW, Lay3rs, 3D hubs, Willeke Poeliejoe & Johan van Doorn.

Opdrachtgevers in het onderwijs: Perk Interieuropleidingen, Studenten.

2016 - 2017: Additive Manufacturing Partner

3D Hubs

Begonnen in 2015 als 3D printing hub op 3D hubs met een craftbot 3D printer. De vraag naar 3D prints werd al snel hoger dan een 3D printer aan kon en werd er uitgebreid naar een 3D print farm bestaande uit meerdere Ultimaker 3D printers. In 2017 als ondernemer begonnen waardoor ik een officiële manufacture partner kon worden bij 3D hubs. Door de jaren heen heb ik voor een grote hoeveelheid klanten door heel Europa 3D prints mogen produceren.

2016 - 2017: Assistent Ontwerper

Echo Architectuur

Onderdeel van het ontwerpteam waar er zowel stedenbouwkundige als architectonische projecten worden ontwikkeld. Het bedenken van concepten en de uitwerking hiervan.

Verantwoordelijk voor de productie van de maquettes. Door middel van het introduceren van 3D-printtechnieken en een nieuwe workflow-integratie in Archicad is het voor het eerst mogelijk gedetailleerde maquettes te produceren.

Verantwoordelijk voor het opzetten van een nieuwe visualisatie artstyle die de kwaliteit van de renders verbetert.

2014 - 2016: **Docent**

Perk Interieuropleidingen

Ontwikkelen en schrijven van lesprogramma's en presentaties. Les geven in technisch tekenen, 3D modelleren, Photoshop en het produceren van renders. Het geven van presentaties in 3D-printtechnieken en de begeleiding van de studenten in de productie van hun afstudeerprojecten.

Verantwoordelijk voor het mede organiseren en uitvoeren van de jaarlijkse Onderwijsbeurs Zuid te Eindhoven.

Verantwoordelijk voor de IT binnen de school, het ontwikkelen en beveiligingen van de interne IT en het oplossen van eventuele problemen.

10 weekse avondcursus aan ondernemers in Sketchup Pro en Vray.

2012 - 2013: **3D Visualizer**

Sanitairtotaal

Opzetten van een nieuwe digitale omgeving om producten volledig technisch uit te werken in 3D. Vanuit deze 3D modellen 2D technische tekeningen vervaardigen en realistische renders produceren voor op de website.

2011 - 2012: Werkvoorbereider en 3D tekenaar

Van Venrooij Interieurbouw

Maken van werktekeningen en planning, inkoop van benodigde materialen en het geven van werkinstructies. Uitwerking en uitvoering van complexe ontwerpen door middel van 3D modellen en CNC machines.

GEGEVEN TRAININGEN, WORKSHOPS EN PRESENTATIES

2017 – 2021: Presentatie 3d printing manufacture process, Perk Interieuropleidingen

2016 – 2017: Sketchup pro, layout en Vray, 10 weekse cursus

COMPETENTIES

Competenties:

Analyseren Nauwkeurigheid Oplossingsgericht Projectmanagement Resultaatgericht werken

OVERIG

• Interesses en hobby's: 3D printen, Architectuur, houtbewerking, Computers & Software.